【裁判字號】    98,聲再,16
【裁判日期】    981030
【裁判案由】    聲請再審
【裁判全文】
臺灣桃園地方法院刑事裁定              98年度聲再字第16號
再審聲請人
即受判決人  甲○○
                    （現另案在綠島監獄執行中）
上聲請人因竊盜案件，對本院於中華民國90年10月12日所為90年
度易字第2006號確定判決聲請再審，本院裁定如下：
        主  文
聲請駁回。
        理  由
一、本件聲請意旨詳如附件刑事再審聲請狀所載。
二、按因發現確實之新證據，足認受有罪判決之人應受無罪之判
    決者，為受判決人之利益，得聲請再審，刑事訴訟法第420
    條第1 項第6 款定有明文。所謂「發見新證據」，係指該證
    據當時已經存在，為法院及當事人所不及知，不及調查斟酌
    ，至其後始行發見，且就證據本身形式上觀察，固不以絕對
    不須經過調查程序為條件，但必須顯然可認為足以動搖原有
    罪確定判決，而為受判決人無罪、免訴、免刑或輕於原判決
    所認罪名之判決者為限。此受理聲請再審之最後事實審法院
    ，應就聲請再審理由之所謂「新證據」，須具備「嶄新性」
    、「顯然性」二要件，加以審查，為判斷應否准予開始再審
    之準據，有最高法院85年度台抗字第308 號裁定可資參照。
三、經查：
（一）本件聲請人所涉加重竊盜未遂犯行，業經本院於民國90年
      10月12日以90年度易字第2006號判決判處有期徒刑5 月，
      得易科罰金確定，有被告提出之上開刑事判決及臺灣高等
      法院被告前案紀錄表1 份在卷可稽。
（二）又聲請人於原確定判決中對其於民國90年8 月10日凌晨2
      時許，翻越2 樓窗戶，侵入桃園縣中壢市○○路46巷15號
      劉邦禮之住宅，並在該屋4 、5 樓著手搜尋財物之際，遭
      屋主之姊查覺而倉皇逃離，經警據報趕至現場逐層搜尋，
      方於同日凌晨4 時許，在上址隔鄰即11號屋頂查獲等情節
      並不否認，僅辯稱：伊當時會侵入上址，是黃添貴帶伊前
      往云云。惟查，前揭原確定判決係依被告於警詢、偵查及
      審理中之自白，被害人劉邦禮、證人即目睹被告逃匿暨為
      警查獲過程之劉昌水於警詢之證述，且有行竊之現場照片
      等相關物證，綜合判斷結果認聲請人之加重竊盜未遂罪刑
      ，事證明確，此觀諸原確定判決理由所載甚明。聲請人雖
      主張其侵入上址劉邦禮之房屋係黃添貴帶伊前往，認黃添
      貴係該案之新證據云云。然查，縱使聲請人確係黃添貴帶
      往上址劉邦禮住宅行竊，無論黃添貴與聲請人係共犯或教
      唆犯關係，係被告於該竊盜案件偵審中未供出黃添貴，並
      非當時已經存在，為法院及當事人所不及知之新證據，自
      不符刑事訴訟法第420 條第1 項第6 款「嶄新性」之「已
      存在，但未經發現」特性。再者，無論黃添貴與聲請人係
      共犯或教唆犯關係，亦顯不足以動搖原有罪確定判決，而
      為聲請人無罪、免訴、免刑或輕於原判決所認罪名之判決
      ，換言之，亦欠缺「顯然性」之特性。綜上，依首開說明
      ，本件聲請人聲請再審為無理由，應予駁回。
四、據上論斷，應依刑事訴訟法第434條第1項，裁定如主文。
中    華    民    國    98    年    10    月    30    日
                  臺灣桃園地方法院刑事第八庭
                      審判長法  官  林惠霞
                            法  官  葉藍鸚
                            法  官  張明儀
以上正本證明與原本無異。
如不服本裁定，應於裁定送達後5 日內向本院提出抗告狀。
                            書記官  邱仲騏
中    華    民    國    98    年    11    月    2     日


司法院資訊處製作；財團法人民間司法改革基金會備份。
